臺灣基隆地方法院交通事件裁定　　　　　　　　　　九十三年度交聲字第一五六號
　　移送機關　　交通部公路總局台北區監理所基隆監理站
　　異　議　人　乙○○　男　五.
　　即受處分人
右列受處分人因違反道路交通管理處罰條例案件，對於交通部公路總局台北區監理所
基隆監理站九十三年六月二十五日所為之處分（原處分：基監字第裁四二─Ｒ000
00000號），聲明異議，本院裁定如左：
    主  文
異議駁回。
    理  由
一、按「受處分人，不服第八條主管機關所為之處罰，得於接到裁決書之翌日起二十
    日內，向管轄地方法院聲明異議」、「聲明異議，應以司法狀紙，敘述異議之理
    由，提出於原處分機關為之。原處分機關應於接受異議書狀後五日內，將該案卷
    宗及有關證物，送交該管地方法院或其分院交通法庭」，道路交通安全處罰條例
    第八十七條第一項、道路交通案件處理辦法第十三條分別定有明文。經查本件交
    通部公路總局台北區監理所基隆監理站（下稱「原處分機關」）基監字第裁四二
    ─Ｒ00000000號違反道路交通管理事件裁決書（下稱「裁決書」）裁決
    日期為九十三年六月二十五日，有前揭裁決書一件附卷可稽，聲明異議人於九十
    三年七月六日具狀向原處分機關聲明異議，有聲明異議人之聲明異議狀一紙及聲
    明異議狀上原處分機關收文章一枚附卷可稽，揆諸上開說明，應認符合法定程式
    及未逾異議期間，合先敘明。
二、按道路交通安全規則第一百十二條第一項第一款規定：禁止臨時停車處所不得停
    車，又汽車駕駛人在禁止臨時停車處所停車者，處新臺幣六百元以上一千二百元
　　以下罰鍰，道路交通管理處罰條例第五十六條第一項第一款亦訂有明文。
三、本件異議人即受處分人乙○○於民國九十三年三月十二日上午七時五十分許，在
    基隆市○○路，經基隆市警察局交通警察隊（下稱舉發機關）員警以受處分人將
    Ｃ五─三八五六號自用小客車停放在設有禁止臨時停車標線處所之違規行為，掣
    單舉發，且施以拖吊。受處分人不服舉發，向原處分機關提出申訴，原處分機關
    請舉發機關調查結果，仍認受處分人有上開之違規行為，遂於九十三年六月二十
    五日，依道路交通管理處罰條例第五十六條第一項第一款之規定，裁處受處分人
    新臺幣（下同）一千二百元。
四、訊據受處分人乙○○矢口否認有何在設有禁止臨時停車之路段違規停車之行為，
    辯稱：依舉發地點確實有禁止臨時停車之紅色標線，然該處為基隆市○○路與義
    六路建隆大廈社區所屬建築物的騎樓，為私人使用之空地，供該社區居民停放汽
    、機車，並未妨害到行車交通安全問題云云。
五、依受處分人聲明異議之內容，本件爭點在於受處分人經警舉發違規之地點，是否
    為禁止臨時停車之處所，經查：受處分人經警舉發違規停車之基隆市○○路一號
    至十一號路段，劃有禁止臨時停車之紅色標線，受處分人係將車號Ｃ五─三八五
    六號自小客車停放在該處等情，業據異議人自承不諱，並經證人甲○○即舉發違
    規之基隆市警察局交通隊員警到庭結證明確（詳本院九十三年八月二十日訊問筆
    錄），且有現場相片十五張在卷可憑。而證人甲○○與異議人並無怨隙，本件卷
    存證據資料內並無任何積極證據足以證明證人王兆佑上開證述係屬虛偽，亦無有
    足以令人顯信其供述為不可採之品性證據或前科證據存在，本院自不得僅以證人
    甲○○為本件開單告發異議人之員警而全盤抹煞其在訴訟上所具有之原證人資格
    ，此外，復有交通部九十三年二月二十五日交路字第０九三００二一七五四號函
    在卷可稽。堪信，異議人於舉發當天確有在禁止臨時停車處所停車之違規行為至
    明。從而，原處分機關依道路交通管理處罰條例第道路交通管理處罰條例第五十
    六條第一項第一款規定，裁處異議人一千二百元罰鍰，核無違誤，受處分人聲明
    異議為無理由，應予駁回。
據上論斷，應依道路交通案件處理辦法第十九條，裁定如主文。
中　　　華　　　民　　　國　　九十三　　年　　　九　　　月　　二十七　　日
                                臺灣基隆地方法院交通法庭
                                        法      官  齊　潔
右正本證明與原本無異。
對於本件裁定如有不服，應於送達後五日內，向本院提出抗告書狀，敘述抗告之理由
，抗告於臺灣高等法院。
                                        書　記　官  莊國南
中　　　華　　　民　　　國　　九十三　　年　　　九　　　月　　三十  　　日
